臺灣臺中地方法院刑事裁定
110年度撤緩字第159號
聲  請  人  臺灣臺中地方檢察署檢察官
受  刑  人  施俊翊


上列聲請人因受刑人詐欺案件（臺灣高等法院臺中分院108年度
原上訴字第62號），聲請撤銷緩刑之宣告（110年度執聲字第242
0號），本院裁定如下：
    主    文
聲請駁回。
    理    由
一、聲請意旨略以：受刑人施俊翊前因犯詐欺案件，經臺灣高等
    法院臺中分院（下稱中高分院）於民國109年1月7日以108年
    度原上訴字第62號判決判處有期徒刑6月（共3罪），緩刑4
    年，於109年2月19日確定。惟受刑人在緩刑前即107年5月18
    日故意犯詐欺案件，經最高法院於110年8月18日以110年度
    台上字第4930號判決判處有期徒刑6月確定。受刑人於緩刑
    前故意犯罪，於緩刑期內受6月以下有期徒刑之宣告確定，
    顯然緩刑對其難收矯治之效，已合於刑法第75條之1第1項第
    1款之規定，爰依刑事訴訟法第476條之規定聲請撤銷緩刑等
    語。
二、按緩刑之宣告應撤銷者，由受刑人所在地或其最後住所地之
    地方法院檢察官聲請該法院裁定之，刑事訴訟法第476條定
    有明文。查受刑人住所地係本院管轄地域，是聲請人向本院
    為本件聲請，程序上尚無不合。次按刑法第75條之1第1項第
    1款規定，緩刑前因故意犯他罪，而在緩刑期內受6月以下有
    期徒刑、拘役或罰金之宣告確定，且足認原宣告之緩刑難收
    其預期效果，而有執行刑罰之必要者，「得」撤銷其緩刑宣
    告。考其立法意旨略以：關於緩刑之撤銷，現行法第75條第
    1項固已設有2款應撤銷之原因，至得撤銷緩刑之原因，則僅
    於保安處分章內第93條第3項與撤銷假釋合併加以規定，體
    例上不相連貫，實用上亦欠彈性，爰參酌德國及奧地利現行
    立法例增訂得撤銷緩刑之原因，其中現行關於緩刑前或緩刑
    期間故意犯他罪，而在緩刑期內受得易科罰金之有期徒刑之
    宣告者，列為應撤銷緩刑之事由，因認過於嚴苛，而排除第
    75條應撤銷緩刑之事由，移列至得撤銷緩刑事由，俾使「法
    官依被告再犯情節，而裁量是否撤銷先前緩刑之宣告」，以
    資彈性適用。且本條採用裁量撤銷主義，賦予法院撤銷與否
    之權限，特於第一項規定實質要件為「足認原宣告之緩刑難
    收其預期效果，而有執行刑罰之必要」，供作審認之標準。
    亦即於上揭「得」撤銷緩刑之情形，法官應依職權本於合目
    的性之裁量，妥適審酌被告所犯前後數罪間，關於法益侵害
    之性質、再犯之原因、違反法規範之情節是否重大、被告主
    觀犯意所顯現之惡性及其反社會性等情，是否已使前案原為
    促使惡性輕微之被告或偶發犯、初犯改過自新而宣告之緩刑
    ，已難收其預期之效果，而確有執行刑罰之必要，此與刑法
    第75條第1項所定2款要件有一具備，即毋庸再行審酌其他情
    狀，應逕予撤銷緩刑之情形完全不同。故在緩刑期內因故意
    犯他罪，而在緩刑期內受6月以下有期徒刑之宣告確定者，
    並非一律撤銷其緩刑宣告，應由法院斟酌原宣告之緩刑是否
    難收預期效果，而有執行刑罰之必要，再決定是否撤銷緩刑
    之宣告。
三、經查：
(一)受刑人施俊翊前因犯詐欺案件，經本院於108年8月26日以10
    7年度原訴字第93號判決判處有期徒刑6月（共4罪），應執
    行有期徒刑1年2月，緩刑4年，上訴後，其中判決附表編號2
    至4部分，經中高分院以108年度原上訴字第62號判決駁回，
    於109年2月19日確定；另判決附表編號1上訴後，經最高法
    院撤銷發回，嗣經中高分院於110年3月23日以109年度原上
    更一字第20號撤銷原判決附表編號1部分，並判處有期徒刑6
    月，上訴後，經最高法院於110年8月18日以110年度台上字
    第4930號駁回確定。受刑人在緩刑前即上開判決附表編號1
    之107年5月18日故意犯詐欺罪等情，有上開各該刑事判決書
    、臺灣高等法院被告前案紀錄表1份附卷可稽，是此部分之
    事實，堪以認定。
(二)受刑人固然於緩刑前故意犯詐欺罪，而在緩刑期內受6月以
    下有期徒刑宣告，然受刑人上開4次詐欺犯行，均係於107年
    5月18日交付提款卡與同案被告提領詐欺款項，此4次犯行，
    並經本院以同一案件判決審理，嗣因其中附表編號1部分上
    訴後經最高法院撤銷，致附表編號1之犯行確定時間與附表
    編號2至4之3次詐欺犯行判決確定時間相異，是受刑人並非
    於前開詐欺犯行之前後，再為相同之詐欺犯行，主觀上並無
    嚴重之反社會性，且受刑人於受前案之緩刑宣告後未再犯他
    罪，尚難僅以受刑人於緩刑前所犯後案即上開判決附表一編
    號1之詐欺犯行，即率爾認定非予撤銷前案緩刑再執行刑罰
    ，否則難收其預期效果之情形。
(三)且依前開規定說明，可知緩刑前因故意犯他罪，而在緩刑期
    內受6月以下之有期徒刑、拘役或罰金之宣告確定者，原則
    上不得撤銷緩刑，僅於例外情形，足認原宣告之緩刑難收其
    預期效果時，而有執行刑罰之必要者為限，始得依前開規定
    撤銷其所受之緩刑宣告。受刑人固然在緩刑期內受上開6月
    有期徒刑宣告確定，惟檢察官聲請意旨並未具體指明受刑人
    有何「足認原宣告之緩刑難收預期效果而有執行刑罰之必要
    」之情形，除僅提出上揭案件之刑事判決外，亦未於聲請書
    內敘明受刑人有何非予執行前案之刑罰，否則難收其預期效
    果之具體事實，並提出相關事證以證之，從而，本院尚難僅
    憑受刑人於緩刑前故意犯詐欺罪而受刑之宣告一節，即將其
    前案案件之緩刑宣告撤銷。
四、綜上所述，依卷內現存證據資料，難認受刑人已難收前揭緩
    刑宣告所預期之效果，且苟僅得依該判決書即可為推論受刑
    人原宣告之緩刑難收其預期效果，則刑法第75條及第75條之
    1即無區分之必要，即只要受刑人於緩刑前或緩刑內更犯罪
    ，一律得撤銷緩刑，則前開立法本旨將意義盡失，亦與緩刑
    之目的乃避免短期自由刑之弊，並給予受刑人自新機會未盡
    相符。是本件聲請為無理由，應予駁回。
五、依刑事訴訟法第220條，裁定如主文。
中    華    民    國   110    年    10    月    20    日
                  刑事第十九庭          法  官  李婉玉
以上正本證明與原本無異。
如不服本裁定，應於收受送達後5日內向本院提出抗告狀。（應
附繕本）
　　　　　　　　　　　　　　　　　　 　 書記官  王麗雯
中    華    民    國   110    年    10    月    20    日